# 请教陈版主：已计提减值的股权在新金融工具准则转换日的会计处理

提问人：yyyc 时间：2019-12-06 18:16:15
请教陈版主，有一笔股权投资在旧准则下在AFS 核算，股权原值 10 ，减值准备 2 ，账面价值 8 。
如果企业按照新金融工具准则转换日将其分类为 FVTOCI，且当日的公允价值为 7 。
正确的做账方法应当是以下哪种：
1 ）借：FVTOCI 8 贷: AFS8; 借：oci 1 贷 FVTOCI1 2 ）先冲回原减值借：AFS-减值 2 贷：未分配利润 2 ；借：FVTOCI 10 贷AFS 10 ; 借：OCI3 贷 FVTOCI 3
十分感谢！！！

回答人：chenyiwei
借：其他权益工具投资——成本 10
借：其他综合收益——其他权益工具投资公允价值变动 3
借：可供出售金融资产减值准备 2
贷：其他权益工具投资——公允价值变动 3
贷：未分配利润 2
贷：可供出售金融资产——成本 10